臺灣基隆地方法院刑事判決　　　　　　　　　　　　　九十二年度交訴字第二三號
　　公　訴　人　　臺灣基隆地方法院檢察署檢察官
　　被　　　告　　甲○○
右列被告因公共危險等案件，經檢察官提起公訴（九十二年度偵字第二六九五號）本
院判決如左︰
    主  文
甲○○從事業務之人，因業務上之過失傷害人，處有期徒刑柒月。又駕駛動力交通工
具肇事，致人受傷而逃逸，處有期徒刑捌月。應執行有期徒刑壹年貳月。
    事  實
一、甲○○係送貨員，平日以駕駛小貨車送貨為業，為從事駕駛業務之人，前因公共
    危險案件，經臺灣臺北地方法院於民國九十二年五月二十六日，以九十二年度基
    交簡字第三七號判決判處有期徒刑六月、緩刑二年確定，現仍在緩刑期間，竟不
    知悔改，明知服用酒類或其他相類之物，將使其駕駛車輛時之注意力減低、反應
    能力趨緩，而危及其他用路人之行車往來安全，其於民國九十二年八月四日凌晨
    三時許，在其飲酒後，吐氣酒精濃度超過每公升０‧二五毫克，已不得駕車，竟
    仍駕駛車號Ｔ六─四一八三號自用小貨車，沿基隆市○○路行駛，而欲返回基隆
    市安樂區○○○街六十二巷二０七號五樓住處，嗣於同日凌晨三時五十分許，行
    經基隆市○○路、義一路口時，本應注意汽車行駛至交岔路口，應遵守燈光號誌
    之指示行進，而依當時天候晴朗，雖屬夜間惟有照明，視距良好，道路並無缺陷
    及其他障礙物等情觀之，亦無不能注意之情事，甲○○竟疏未注意其行車方向之
    燈光號誌係屬禁止行進之紅燈，而仍行駛通過，適有丙○○騎乘車號ＢＧＵ─七
    一三號重型機車附載乙○○行經上開路口，迨甲○○發現時，已閃避不及，致其
    所駕駛之上開自用小貨車撞及丙○○所騎乘之上開機車，致丙○○因此受有右下
    背部挫傷及擦傷、左手肘及左手腕擦傷之傷害，乙○○則因此受有頭面部多處撕
    裂傷及挫傷，左額葉硬腦膜上顱內出血、顱底骨骨折、肝臟嚴重挫傷並腹內出血
    、右肘擦傷之傷害。詎甲○○於知悉肇事致丙○○、乙○○受傷後，竟未停留，
    反駕車加速逃逸，嗣經丙○○、乙○○之尾隨同行友人李少琨通知警方及救護車
    趕往現場處理，並將丙○○、乙○○送醫救治；另一同行友人曾培臺則隨即騎車
    追躡甲○○未果，惟仍記下車號，經警循此通知甲○○到案說明，並於同日上午
    五時卅一分對甲○○實施酒精濃度測試，其呼氣中酒精濃度仍高達每公升零點二
    五毫克。
二、案經被害人乙○○告訴及被害人丙○○訴由基隆市警察局第二分局報請台灣基隆
    地方法院檢察署檢察官偵查起訴。
    理    由
一、右揭犯罪事實，業據被告甲○○於警訊及偵查中供承不諱，核與告訴人丙○○、
    乙○○指訴情節大致相符，並經現場證人李少琨、曾培臺結證明確，復有道路交
    通事故調查報告表及現場圖各一份、現場照片十張、談話紀錄表二份、道路交通
    事故補充資料、驗傷診斷書、診斷證明書，以及被告之呼氣中酒精濃度測試數據
    表各一份存卷可稽，事証已臻明確。至被告嗣於本院翻異前詞，辯稱：其應未闖
    紅燈，亦有暫停車三秒鐘，應不屬肇事逃逸云云。然查：被告於警訊及偵查中，
    均自承行經該路口時，並未注意號誌，而告訴人及現場尾隨告訴人機車之李少琨
    及曾培臺自始均証承被告確闖紅燈行駛，則被告空言辯稱，顯係飾卸之詞，要不
    足採。另被告既非全無駕車及肇事經驗之人，車輛發生碰撞，且依現場照片中所
    示被告所駕駛之車輛受損情況觀之，其撞擊力道甚大，堪認被告對上開車禍發生
    導致告訴人丙○○、乙○○受有傷害一節，要有認識，而所謂停車三秒鐘，即駛
    離現場，既未下車查看傷者，當屬肇事逃逸。
二、另本案被告肇事時間為凌晨三時五十分許，嗣經警循線查獲對之實施呼氣中酒精
    濃度測試之時間，則已上午五時三十一分，此有酒精濃度測試數據表一件，在卷
    可按，參酌人體飲用酒類後，該酒類所含酒精成份因人體之新陳代謝作用，在人
    體血液中酒精代謝率（即排除率）約為每小時十至四十毫克／ＤＬ間，常人之平
    均值約為二十毫克／ＤＬ，而人體血液中之酒精度與呼氣時之酒精濃度比為二０
    ０比一，依此推算，被告於駕車及肇事當時之呼氣中酒精濃度，顯然已逾道路交
    通安全規則第一百十四條第二款不得駕車之標準，且被告駕駛汽車本應遵守燈光
    號誌之指示，道路交通安全規則第一百零二條第一項第一款定有明文，被告疏未
    注意，致肇本件車禍，其有過失甚為顯然，而告訴人丙○○、乙○○所受之前開
    傷害，與被告上開過失駕駛行為間，亦有相當因果關係。是本案事証明確，被告
    犯行已堪認定，自應依法論科。
三、核被告所為，係犯刑法第二百八十四條第二項前段之業務過失傷害及同法第一百
    八十五條之四之肇事逃逸等罪。茲查被告任公司送貨員，平日以駕駛小貨車送貨
    為業，係從事駕駛業務之人，業據其供明在卷，本案其駕駛小貨車肇事，自屬業
    務過失，公訴人仍以普通過失起訴，起訴法條應予變更，先此敘明。又被告一過
    失行為致告訴人丙○○、乙○○二人分別受有前開傷害，為一行為觸犯二相同罪
    名之想像競合犯，應依刑法第五十五規定從一業務過失傷害罪論處。而本案被告
    係酒後吐氣酒精濃度已超過每公升０‧二五毫克之酒醉駕駛，併應依道路交通處
    罰條例第八十六條第一項之規定，加重其刑。惟被告所犯上開二罪，犯意個別，
    行為互殊，應予分論併罰。爰審酌被告前已因犯肇事逃逸罪，經臺灣臺北地方法
    院判處有期徒刑六月、緩刑二年確定，有台灣高等法院被告全國前案紀錄表一件
    在卷足佐，其於緩刑期間內，竟再次駕車肇事逃逸，顯然無視其犯行對傷者可能
    衍生死亡結果之危險性，及本案被害人之傷情，惟被告犯後態度尚稱良好等一切
    情狀，乃量處如主文所示之刑，並定其應執行刑，以資懲儆。
四、據上論斷，應依刑事訴訟法第二百九十九條第一項前段、第三百條，道路交通處
    罰條例第八十六條第一項，刑法第二百八十四條第二項前段、第一百八十五條之
    四、第第五十一條第五款，罰金罰鍰提高標準條例第一條前段，判決如主文。
本案經檢察官張長樹到庭執行職務。
中        華        民        國    九十三    年    三    月    八      日
                                    臺灣基隆地方法院交通法庭
                                        審判長  法  官  陳志祥
                                                法  官  王慧惠
                                                法  官  陳玉雲
右正本證明與原本無異。
對於本件判決如有不服，應於收受送達後十日內，向本院提出上訴書狀，上訴於臺灣
高等法院，並按他造當事人之人數附具繕本。
                                                書記官  王毓嫻
中        華        民        國    九十三    年    三    月    八      日
附錄論罪法條
刑法第二百八十四條第二項前段：
從事業務之人，因業務之過失傷害人者，處一年以下有期徒刑、拘役或一千元以下罰
金。
刑法第一百八十五條之四：
駕駛動力交通工具肇事，致人死傷而逃逸者，處六月以上五年以下有期徒刑。
一、為維護交通安全，加強救護，減少被害人之死傷，促使駕駛人於肇事後，能對被
   害人即時救護，特增設本條，關於肇事致人死傷而逃逸之處罰規定。
二、本條之刑度參考第二百九十四條第一項遺棄罪之規定。
